臺灣高雄地方法院民事裁定　　　　　　　99年度家抗字第84號
抗　告　人　甲0000-0000 真實姓名及年籍資料詳附件
法定代理人　0000-0000A　真實姓名及年籍資料詳附件
法定代理人　0000-0000B　真實姓名及年籍資料詳附件
相　對　人　高雄市政府
法定代理人　陳菊　　　
非訟代理人　蕭惠如　　
抗告人與相對人間繼續安置事件，抗告人對於中華民國99年9月
29日本院99年度司護字第321號第一審裁定不服，提起抗告，本
院管轄之第二審合議庭裁定如下：
    主  文
抗告駁回。
抗告程序費用新臺幣壹仟元由抗告人負擔。
    理  由
一、抗告意旨略以：卷附觀察輔導報告結論非為正確，原裁定遽
    以認定尚屬有誤，查少年甲0000-0000之法定代理人雖前因
    失業造成經濟壓力而有憂鬱情形，並非無端產生，而其情狀
    尚屬輕微，仍可自我控制，其情緒管理亦無不當，且病發迄
    今約有3、4年，都有接受正常治療，均在受控制情形下。少
    年甲父母親已達成協商，要再共同協助照顧抗告人，且抗告
    人即少年之姐目前就讀大仁科技大學，假日會返家，妹就讀
    國小5年級，抗告人父親（0000-0000A）也搬去與母親（即
    0000-0000B）及抗告人妹共同居住，一家再重組家庭，其和
    樂光景可期。抗告人父親有正常工作，在中鋼公司外包商「
    一承企業行」擔任水電工，每月收入約有4-5萬元，抗告人
    母親經營麵攤亦足以維持家人生計。抗告人母親雖於99年7
    月間因子宮肌瘤手術摘除，目前已經康復，身體健康無何不
    佳之情形。而相對人於製作訪視報告書從未訪視抗告人父親
    ，又如何認定二人管教態度分歧，業已達成協議，二人均願
    多挪出時間，共同與子女作成長互動，並也與抗告人原就讀
    之三民家商聯絡並溝通後，學校表示願意同意抗告人復學，
    以使抗告人能有正常之生活作息與學習環境，抗告人目前遭
    安置因須服用鎮靜劑能睡著，原審裁定所憑之觀察輔導報告
    書既非正確，為此，爰提起抗告，請求廢棄原裁定，駁回相
    對人於第一審之聲請等語。
二、按主管機關依兒童及少年性交易防制條例第16條將兒童或少
    年安置於短期收容中心後，應於2週內至1個月內，向法院提
    出觀察輔導報告及建議處遇方式，並聲請法院裁定。法院依
    審理之結果，認為該兒童或少年有從事性交易者，除有同條
    例第18條第2項第1至7款所列情形外，法院應裁定將其安置
    於中途學校，施予2年之特殊教育。另法院依審理之結果，
    有同條例第18條第2項所列7款情形，及兒童或少年有從事性
    交易之虞者，應分別情形裁定將兒童或少年安置於主管機關
    委託之兒童福利機構、少年福利機構、寄養家庭或其他適當
    醫療或教育機構，或裁定遣送、或交由父母監護，或為其他
    適當處遇，並通知主管機關續予輔導及協助，兒童及少年性
    交易防制條例第17條第1項、第18條第2項、第3項定有明文
    。
三、經查：
  (一)本件受安置人少年甲0000-0000於民國99年8月17日經警在案
    外人陳鼎鈞（少年甲0000-0000之男友）住所執行搜索時，
    發現少年甲0000-0000背包內有多紙於「威尼斯精緻會館」
    擔任公關之薪資袋及工作注意事項單張。嗣由社會局社工員
    陪同偵訊，並於99年8月18日2時10分許，依兒童及少年性交
    易防制條例第15條第1項規定，將少年甲0000-0000安置於緊
    急收容中心，嗣經本院99年度司護字第272號民事裁定准予
    將少年甲0000-0000安置於短期收容中心。茲經短期觀察結
    果，認少年甲0000-0000行為判斷能力尚未成熟，行為及想
    法易受外界影響，且受管教及約束接受程度不高，另少年甲
    0000-0000之家庭親職功能不彰，乃依兒童及少年性交易防
    治條例第18條第3項規定，聲請本院准予將少年甲0000-0000
    交付主管機關安置於適當機構等情，業據相對人提出高雄市
    政府社會局觀察輔導報告書、國軍高雄總醫院民診處附設蘭
    園中途之家觀察輔導綜合報告、醫師報告、生活輔導觀察報
    告、社工報告、心理報告、本院99年度司護字第272號民事
    裁定等影本各1份為證，抗告人父親即0000-0000A於本院到
    庭時自承：抗告人係初犯，經警查獲時係在男友家等語（11
    月24日訊問筆錄），堪認相對人主張受安置人甲0000-000 0
    有從事性交易或性交易之虞一節屬實。
  (二)抗告人雖以：業已向原就讀三信家商申請並同意讓抗告人復
    學，輔導室亦願多多輔導及關注抗告人等語，然經本院向高
    雄市私立三信高級家事商業職業學校函詢結果，查悉抗告人
    為該校97學年度入學生，98學年度第二學期於99年6月10日
    申請辦理休學，雖抗告人家長曾於99學年度第一學期曾去電
    要求准予抗告人復學等語，然因該校業已完成學集核報，且
    高二下學期學業未完成，也無法銜接三上課程，故應於第二
    學期即寒假再申請辦理復學手續等語，此有該校99年12 月6
    日三信商教字第0990003296號函暨學籍異動申請書在卷可稽
    ，因此抗告意旨所指學校業已同意復學等情，洵屬無據，此
    外，抗告人主張少年甲因情緒問題無法入睡而需就醫乙節，
    為相對人所不否認，然安置機構既已對抗告人甲0000-0000
    為適當之醫療照顧，並無不妥之處，另稱抗告人父親0000-0
    000A稱其有憂鬱症，然業已控制等語，然據其提出之小港醫
    院於99年12月21日出具診斷證明書以觀，在病名欄僅載有「
    申請相關證明」，另外，醫師囑言欄僅載有97年1月4日至精
    神科初診治療，99年9月8日最後一次就診及開立8天藥物等
    語，故其究竟曾罹患何病及現病情是否已受控制，均不得而
    知，且經當庭命其補正診斷證明書（99年12月22日訊問筆錄
    ），迄今亦未補正，故抗告意旨此部分主張，難謂可採。
四、綜上所述，受安置人甲0000-0000前確有從事性交易之行為
    ，且少年甲0000 -0000經短期觀察結果，認行為判斷能力尚
    未成熟，行為及想法易受外界影響，且受管教及約束接受程
    度不高，另其家庭親職功能尚待評估，將之安置於適當機構
    ，以協助少年甲0000-0000獲得穩定的身心發展，擬藉穩定
    生活環境，培養少年甲0000-0000恢復正常作息，習得一技
    之長，並學習保護自我、兩性關係等正確知能，本院認受安
    置人甲0000-0000確有交付主管機關安置於適當機構之必要
    ，相對人之聲請，揆諸前揭說明，核無不合，應予准許。原
    審據相對人之聲請，認有繼續安置少年之必要，而裁定准予
    應安置於適當機構，核無不當。抗告意旨指摘原裁定不當，
    求予廢棄，為無理由，應予駁回。
五、據上論結，本件抗告為無理由，依非訟事件法第21條第2 項
    、第24條第1 項、第46條，民事訴訟法第495 條之1 第1 項
    、第449 條第1 項、第95條、第78條，裁定如主文。
中    華    民    國  100    年    4    月    29      日
                  家事法庭  審判長法  官  郭慧珊
                                  法  官  何清富     
                                  法  官  呂憲雄
上為正本，係照原本作成。
如不服本裁定應於送達後10日內向本院提出再抗告狀，並繳納再
抗告費新臺幣1,000元。
中    華    民    國  100    年    4    月    29      日

                                  書記官  王少玲

再為抗告應以適用法規顯有錯誤為理由，並經本院之許可，該許
可以原裁定所涉及之法律見解具有原則上之重要性者為限。


附表：
┌──────┬──────┬────────┬───────┬─────────────────────┐
│代     號   │ 真實姓名   │  出生年月日    │身分證統一編號│    住                             址     │
├──────┼──────┼────────┼───────┼─────────────────────┤
│少年甲      │  莊巧雯    │  82年01月25日  │Ｚ000000000號  │戶籍地址：高雄市○○區○○街6號           │
│0000-0000   │            │                │              │                                          │
├──────┼──────┼────────┼───────┼─────────────────────┤
│法定代理人  │  莊廣昌    │  58年08月02日  │Ｚ000000000號  │戶籍地址：同上                            │
│0000-0000A  │            │                │              │                                          │
├──────┼──────┼────────┼───────┼─────────────────────┤
│案母        │  黃美秀    │  60年9月12日   │Ｚ000000000號  │戶籍地址：高雄市○○區○○路582號         │
│0000-0000B  │            │                │              │                                          │
└──────┴──────┴────────┴───────┴─────────────────────┘